【裁判字號】    90,交易,47
【裁判日期】    900719
【裁判案由】    過失傷害
【裁判全文】
臺灣彰化地方法院刑事判決                            九十年度交易字第四七號
    公  訴  人  臺灣彰化地方法院檢察署檢察官
    被      告  乙○○
右列被告因過失傷害案件，經檢察官提起公訴（八十九年度偵字第五九八六號），本
院判決如左︰
    主      文
乙○○因過失傷害人，處拘役貳拾日，如易科罰金，以參佰元折算壹日。
    事      實
一、乙○○於民國八十九年三月十九日下午五時三十分許，駕駛無牌照自小貨車在彰
    化縣竹塘鄉○○○路旁之中央加油站加完油後，駛出加油站，欲穿越中央公路，
    至對向岔路，適同一時、地，有甲○○騎乘車號ＮＳＱ─八九六號重機車，後載
    丙○○沿中央公路即台十九線由南往北駛經該處，亦應注意於限速時速四十公里
    處不得超速行駛且行經加油站出入口時應減速慢行，而依當時情形，又無不能注
    意之情事，竟疏於注意，於通過上開加油站出入口時，仍未減速慢行，且以每小
    時約七十公里之速度超速行駛，由於雙方有上述之過失，致甲○○騎乘之機車車
    頭撞及乙○○所駕駛之自小貨車左側，人車倒地，因而造成機車上之乘客丙○○
    受有右膝內側側副韌帶及後十字韌帶斷裂、內外側半月板破裂等傷害。
二、案經被害人丙○○委由林永山律師訴請臺灣彰化地方法院檢察署檢察官偵查起訴
    。
    理      由
一、訊據被告乙○○固不否認於右揭時地與甲○○發生車禍之事實，惟矢口否認有何
    過失傷害犯行，辯稱：其並無過失云云。經查：被告乙○○未停讓來往車輛即貿
    然駛出欲穿越道路不當之事實，業據告訴人丙○○與證人甲○○到庭指述綦詳，
    並有現場草圖一紙附卷可稽，且告訴人確係因本件車禍受傷之事實，亦有診斷證
    明書四份可憑，被告駕車肇事致被害人受傷，應已明確。
二、按車輛行至無號誌之交岔路口，支線道車應暫停讓幹線道車先行，此為駕駛人應
    行注意之基本事項，並據道路交通安全規則第一百零二條第一項第二款定有明文
    。被告考領有適當之駕駛執照，已經本院審核無訛，其當熟知上揭規定，且當時
    依其情況，又非不能注意，竟疏不注意，未注意停讓幹道車輛先行，貿然自加油
    站內駛出穿越道路，以致肇事，其有過失至明。況本件車禍經送臺灣省彰化縣區
    車輛行車事故鑑定委員會鑑定結果，亦認被告有過失，有八十九年十一月一日彰
    鑑字第八九０六二０號鑑定意見書可參。再被害人因本件車禍受傷，與被告之過
    失行為間並有相當因果關係。雖甲○○騎乘機車超速行駛，且行經加油站出入口
    未減速慢行，同有過失，仍未阻卻被告過失傷害犯行之成立，從而，被告過失致
    人於傷之犯行，洵堪認定。
三、核被告所為，係犯刑法第二百八十四條第一項前段之過失傷害罪。爰審酌被告素
    行、行為所生之危害、肇事之情節、過失程度、犯後之態度，迄今尚未償付被害
    人達成和解等一切情狀，量處如主文所示之刑，並諭知易科罰金折算標準。
據上論斷，應依刑事訴訟法第二百九十九條第一項前段，刑法第二百八十四條第一項
前段、第四十一條第一項，罰金罰鍰提高標準條例第一條前段、第二條，判決如主文
。
本案經檢察官古慧珍明到院執行職務。
中      華      民      國    九十      年      七      月     十九     日
                                    臺灣彰化地方法院交通法庭
                                        法      官  李  水  源
右正本證明與原本無異。
如不服本判決，應於判決送達後十日內向本院提出上訴狀( 須附繕本 )。
告訴人或被害人對於判決如有不服具備理由請求檢察官上訴者，其上訴期間之計算係
以檢察官收受判決正本之日期為準。
                                        法院書記官  廖  建  興
中      華      民      國    九十      年      七      月    二十六    日
刑法第二百八十四條
因過失傷害人者，處六月以下有期徒刑、拘役或五百元以下罰金。致重傷者，處一年
以下有期徒刑、拘役或五百元下罰金。
從事業務之人，因業務上之過失傷害人者，處一年以下有期徒刑、拘役或一千元以下
罰金。致重傷者，處三年以下有期徒刑、拘役或二千元以下罰金。


司法院資訊處製作；財團法人民間司法改革基金會備份。
